【裁判字號】    97,上易,31
【裁判日期】    970116
【裁判案由】    竊盜
【裁判全文】
臺灣高等法院臺南分院刑事判決          97年度上易字第31號
上  訴  人
即  被  告  甲○○
                    現羈押於臺灣臺南看守所
上列上訴人因竊盜案件，不服臺灣臺南地方法院九十六年度易字
第一四六四號中華民國九十六年十一月二十八日第一審判決（起
訴案號：臺灣臺南地方法院檢察署九十六年度偵字第一五二九九
號），提起上訴，本院判決如下：
    主  文
上訴駁回。
    理  由
一、按提起上訴，應以上訴書狀，敘述具體理由，提出於原審法
    院為之，刑事訴訟法第三百五十條第一項、第三百六十一條
    第二項分別定有明文。又第二審上訴書狀，應敘述「具體理
    由」，所稱具體理由，係指須就不服之判決為具體之指摘而
    言，如僅泛稱原判決，認事用法不當或採證違法、判決不公
    等，均非具體理由；又上訴理由之具體與否，係屬第二審法
    院審查範圍，不在法院命補正之列，是上訴書狀如已敘述理
    由，無論其具體與否，即無待補提理由書或命補正，法院辦
    理刑事訴訟案件應行注意事項第一六二條亦有明文。是上訴
    之法律上程式，為應以上訴書狀，就不服之判決為具體指摘
    ，並向原審法院提出，始合乎上訴法律上程式。次按第二審
    法院認為上訴有刑事訴訟法第三百六十二條前段情形者（即
    上訴不合法律上之程式），應以判決駁回之，刑事訴訟法第
    三百六十七條前段亦有明文。
二、本件上訴人甲○○上訴意旨略以：本件上訴人於警詢、偵查
    中及原審審理時，均坦承不諱，可知上訴人已深有悔意，且
    犯本罪係因一時貪圖方便，並非因貪不法所得而犯案，可見
    上訴人犯罪情節非重，原審卻宣告有期徒刑八月，顯然過重
    。為此，具狀依法上訴，謹請鈞院就刑度酌予減輕云云。
三、經查：原判決於理由欄二、說明上訴人前於九十四年間，因
    犯竊盜、公共危險案件，經臺灣高雄地方法院以九十四年度
    易字第一二二二號號、九十四年交訴字第一五三號分別判處
    有期徒刑一年、八月，合併定應執行刑一年七月，於九十六
    年一月二十四日縮刑期滿，執行完畢。故意再犯本件有期徒
    刑之罪，應論以累犯，並加重其刑；並載明「爰審酌被告犯
    罪之動機係貪圖小利、手段平和、所生損害尚非重大、所得
    利益並非鉅大、其品行智識程度、生活狀況、犯罪後坦承犯
    行態度良好等一切情狀，處如主文所示之刑」等語，顯見已
    就被告有犯罪之前科紀錄、其犯罪所生之損害、被告之犯罪
    動機、所得、犯後坦承犯行之態度等因素一併予判決中加以
    考量，於法並無不當。
四、上訴人即被告甲○○上訴意旨未敘明原審判決認事用法及證
    據取捨有何不當，僅對原審判決憑空任意指摘量刑過重，其
    上訴理由，顯非具體，依上所述，應予駁回。爰依刑事訴訟
    法第三百七十二條規定，不經言詞辯論，逕行判決。
據上論斷，應依刑事訴訟法第三百六十七條前段、第三百七十二
條，判決如主文。
中    華    民    國    97    年    1     月    16    日
                  刑事第六庭    審判長法  官  蔡崇義
                                      法  官  董武全
                                      法  官  曾文欣
以上正本證明與原本無異。
不得上訴。
                                      書記官  李育儒
中    華    民    國    97    年    1     月    17    日


司法院資訊處製作；財團法人民間司法改革基金會備份。
